# 模具对应产品未投产的摊销

提问人：junice 时间：2022-04-13 17:57:55
请教成本，模具已经达到预定可以使用状态，但对应产品尚未开始量产，量产前的模具摊销能否计入制造费用的共摊成本？公司按照工时法分摊模具成本至具体产品，但有些产品当月无生产，那其对应的模具摊销成本能否计入共摊成本？

回答人：chenyiwei
1 、模具的摊销建议采用产量法，这样就没有你所问的问题了。
2 、如果采用年限平均法摊销的，则“模具已经达到预定可以使用状态，但对应产品尚未开始量产”这种情形下的模具属于闲置固定资产，其摊销并非构成其他正常量产产品的必要成本，故摊销额应直接费用化（计入管理费用）处理。